臺灣士林地方法院刑事判決
111年度審易字第1049號
公  訴  人  臺灣士林地方檢察署檢察官王碩志
被      告  歐陽頂


上列被告因竊盜案件，經檢察官提起公訴（111 年度偵緝字第80
9 號、第810 號、第811 號、第812 號），本院判決如下：
一、判決主文：
    歐陽頂犯附表各項編號所示之罪，各處如附表各項編號所示
    之刑；應執行拘役陸拾日，如易科罰金，以新臺幣壹仟元折
    算壹日。
二、犯罪事實：                           
    歐陽頂有下列4 次竊盜犯行：
  ㈠意圖為自己不法之所有，基於竊盜犯意，於民國110 年12月2
    5日下午3 時20分許，在臺北市○○區○○街000 號0 樓前，趁
    王麗玉所有之藍色自行車1 輛（價值新臺幣〈下同〉3000元）
    停放該處，漏未上鎖之便，徒手牽走該部自行車，而竊取該
    部自行車得逞。嗣因王麗玉發現失竊，報警處理，始為警循
    線查獲上情。
  ㈡意圖為自己不法之所有，基於竊盜犯意，於111 年2 月5 日
    中午12時23分許，在臺北市○○區○○路0 段00號前，徒手竊取
    楊國嵩所有停放在該處之未上鎖藍色自行車1 輛（價值2000
    元），得手後供己代步使用。嗣因楊國嵩發現遭竊，報警處
    理，經警循線通知歐陽頂到案說明，進而在臺北市北投區清
    江路25巷巷口尋獲該自行車，而發覺上情。
  ㈢意圖為自己不法之所有，基於竊盜犯意，於111 年2 月8 日
    下午3 時53分許，在新北市淡水區原德路51號前，徒手竊取
    翁張誠所有停放在該處之捷安特橘色自行車1 輛（價值1200
    0 元），得手後供己代步使用。嗣因翁張誠發現遭竊，報警
    處理，經警循線通知歐陽頂到案說明，進而在新北市淡水區
    水源街1 段34巷口尋獲該自行車，而查獲上情。
  ㈣意圖為自己不法之所有，基於竊盜犯意，於111 年2 月4 日
    中午12時56分許，在臺北市北投區中央南路1 段195 之1 號
    前，趁程佩玲所有之000-0000號普通重機車（西元2017年出
    廠）停放該處，鑰匙漏未取下之便，持該把機車鑰匙開啟電
    門後，將車發動駛離，而竊取該部機車，得手後供己代步使
    用。嗣因程佩玲發現遭竊，報警處理，經警循線通知歐陽頂
    到案說明，進而在臺北市○○區○○○路0 段000 號前尋獲該車
    ，始查獲上情。　
三、證據名稱：
  1.被告歐陽頂於警詢及偵查中之自白；
  2.告訴人王麗玉之指訴、110 年12月25日現場監視器錄影畫面
    翻拍照片12張、指認照片1 張（111 年度偵字第3601號卷第
    11頁、第17頁至第22頁、第15頁）；
  3.告訴人楊國嵩之指訴、臺北市政府警察局北投分局長安派出
    所贓物認領保管單1 份、臺北市政府警察局鑑定書1 份、11
    1 年2 月5 日現場監視器錄影畫面翻拍照片4 張（111 年度
    偵字第5132號卷第15頁、第21頁、第53頁、第47頁至第48頁
    )；
　4.告訴人翁張誠之指訴、贓物認領保管單1 份、111 年2 月8 
     日現場監視器之錄影畫面翻拍照片3 張（111 年度偵字第6
    643號卷第11頁、第23頁、第25頁至第26頁）；
　5.被害人程佩玲之指述、臺北市政府警察局北投分局長安派出
    所贓物認領保管單1 紙、111 年2 月4 日現場監視器錄影畫
    面之翻拍照片1 份（111 年度偵字第8751號卷第13頁、第27
    頁、第29頁至第30頁）。
四、對於被告有利證據不採納之理由：
    被告在本院審理時並未到庭，其先前在本院訊問中則辯稱略
    以：去年12月25日（即上開犯罪事實㈠），伊只是把自行車
    牽到旁邊一段路，今年2 月5 日（即上開犯罪事實㈡），因
    為該車剎車壞掉，伊沒辦法騎，2 月8 日（即上開犯罪事實
    ㈢），伊也沒有把車騎走云云（本院卷第160 頁），然其行
    竊本案之機車、自行車等事實，均有相關之監視錄影畫面在
    卷可查（同上第3601號偵查卷第19頁，第5132號偵查卷第48
    頁，第6643號偵查卷第26頁），是其上開辯解顯屬無稽，而
    被告未經前開機車、自行車之所有人同意，擅自將車騎走並
    隨意丟置在不同地點，主觀上有竊盜之不法意圖亦甚明，被
    告前開所辯不過卸責之詞，均不足採。
五、論罪科刑之簡要說明：
  1.核被告4 次所為，均係犯刑法第320 條第1 項之普通竊盜罪
    。被告所犯上開4 罪，犯意各別，行為互殊，客觀上可以按
    其行為外觀，分別評價，故應分論併罰。
　2.檢察官雖在起訴書內記載：「歐陽頂前因竊盜案件，經法院
    判決判處有期徒刑2 年9 月確定，於民國110 年10月23日執
    行完畢」等語，理由中並引用臺灣士林地方檢察署刑案資料
    查註紀錄表為證，請求依累犯規定酌量加重其刑，然累犯事
    實攸關本案處斷刑之加重，相關記載自應明確，不宜過於攏
    統，而本件被告究係因何種案件受有期徒刑之執行？其執行
    方式究係一案單獨執行或數案接續執行或合併定執行刑？對
    照檢察官前述記載，說明上不免曖昧簡略，難以依其主張內
    容進行調查，佐以檢察官亦未對被告具體求處逾越本案法定
    刑以外之刑，本院因認尚無調查此部分事實之必要，僅需將
    之視為行為人品行之一部分，依刑法第57條規定酌量加重其
    刑，即為已足（最高法院刑事大法庭110 年度台上大字第56
    60號裁定意旨參照），附此敘明。　　
　3.爰審酌被告有多次竊盜前科，此有其臺灣高等法院被告前案
    紀錄表可考，素行不佳，此次又再犯本案之4 次竊盜犯行，
    亦未能與被害人等達成和解，本不宜輕縱，姑念其此次所竊
    得的自行車價值均屬有限，並已追回其中2 部，竊得之機車
    也已尋回，被害人程佩玲並表示不欲提出告訴等語（同上第
    8751號偵查卷第14頁），各個被害人之損失尚稱有限，犯罪
    情節尚稱輕微，另斟酌被告現有正當工作（本院卷第160  
    頁），及其年齡智識、生活經驗、家庭教育、經濟狀況與其
    他一切情狀，分別量處如主文所示之刑，再定其應執行刑，
    並均諭知易科罰金之折算標準，以示懲儆。  
  4.被告竊得王麗玉之自行車係其犯罪所得（參見上開犯罪事實
    ㈠），並未追回，被告亦尚未賠償給王麗玉，故應依刑法第3
    8條之1 第1 項前段、第3 項規定，在被告該次犯罪之主文
    項下分別宣告沒收，如全部或一部不能沒收或不宜執行沒收
    時，追徵其價額；至其所竊得之其餘兩部自行車、一部機車
    均已尋獲，並分別發還給被害人楊國嵩、翁張誠及程佩玲，
    有贓物認領保管單3 紙在卷可憑（同上第5132號偵查卷第21
    頁，第6643號偵查第23頁，第8751號偵查卷第27頁），依刑
    法第38條之1 第5 項規定，無須再諭知沒收或追徵，附此敘
    明。
六、被告於111 年10月25日經拘提到案，經面告應於同年10月27
    日到庭進行審理，如無正當理由不到庭，將不待其陳述逕行
    判決等意旨後，於本院前開審理期日時，仍無正當理由不到
    庭，有該次訊問筆錄及本次審判筆錄、報到單等件在卷可查
    （本院卷第160 頁、第197 頁、第199 頁），而本院審理後
    認為僅需對其科處拘役，依刑事訴訟法第306 條規定，爰不
    待其陳述逕行判決。
七、適用法條：
    刑事訴訟法第299 條第1 項前段、第306 條、第310 條之1 
     第1 項，刑法第320 條第1 項、第41條第1 項前段、第51
    條第6 款、第38條之1 第1 項前段、第3 項，刑法施行法第
    1  條之1 第1 項。
本案經檢察官靳開聖到庭執行職務。
中　　華　　民　　國　 111  　年　　11　　月　　21　　日
                  刑事第十庭法　官  陳彥宏
以上正本證明與原本無異。
如不服本判決應於收受送達後20日內向本院提出上訴書狀，並應
敘述具體理由。其未敘述上訴理由者，應於上訴期間屆滿後20日
內向本院補提理由書(均須按他造當事人之人數附繕本)，「切勿
逕送上級法院」。
因疫情而遲誤不變期間，得向法院聲請回復原狀。
                            書記官  李文瑜
中　　華　　民　　國　 111  　年　　11　　月　　21　　日
附錄本案所犯法條全文：
刑法第320條第1項
意圖為自己或第三人不法之所有，而竊取他人之動產者，為竊盜
罪，處五年以下有期徒刑、拘役或五十萬元以下罰金。

附表(主文部分)：
編號 簡要犯罪事實 （幣別均為新臺幣） 處罰主文 1 110 年12月25日竊取王麗玉之自行車部分 歐陽頂竊盜，處拘役拾伍日，如易科罰金，以新臺幣壹仟元折算壹日；未扣案之自行車壹臺沒收，於全部或一部不能沒收或不宜執行沒收時，追徵其價額。 2 111 年2 月5 日竊取楊國嵩之自行車部分 歐陽頂竊盜，處拘役拾伍日，如易科罰金，以新臺幣壹仟元折算壹日。 3 111 年2 月8 日竊取翁張誠之自行車部分 歐陽頂竊盜，處拘役貳拾日，如易科罰金，以新臺幣壹仟元折算壹日。 4 111 年2 月4 日竊取程佩玲之機車部分 歐陽頂竊盜，處拘役伍拾日，如易科罰金，以新臺幣壹仟元折算壹日。